臺灣臺中地方法院刑事判決　　　　　　 96年度易緝字第264號
公　訴　人　臺灣臺中地方法院檢察署檢察官
被　　　告　乙○○
上列被告因竊盜案件，經檢察官提起公訴（95年度偵字第19128
號），本院判決如下：
    主    文
乙○○共同竊盜，累犯，處有期徒刑柒月；又共同竊盜，累犯，
處有期徒刑柒月。應執行有期徒刑壹年。
    犯罪事實
一、丙○○前於民國九十三年間，因竊盜案件及搶奪案件，經本
    院先後判處有期徒刑五月確定及一年四月確定，並經本院裁
    定應執行有期徒刑一年八月確定，甫於九十四年十月二十七
    日縮刑期滿執行完畢。詎猶不知悔改，復分別為後述二次竊
    盜行為：
(一)丙○○ (已判處有期徒刑七月確定在案)與乙○○共同基於
    意圖為自己不法所有之犯意聯絡，於九十五年八月十六日十
    二時許，共同前往臺中縣梧棲鎮○○路三七五巷五七號前，
    以由丙○○負責在一旁把風，乙○○負責下手行竊之方式，
    共同竊取丁○○所使用管理車號為X三-四九一七號之自用小
    貨車一部（價值約新臺幣 (下同)三萬元）。得手後作為代
    步工具。
(二)丙○○ (已判處有期徒刑七月確定在案)與乙○○復另行共
    同基於意圖為自己不法所有之犯意聯絡，於九十五年八月二
    十五日十六時許，由乙○○駕駛上開竊得之車號X三-四九一
    七號贓車搭載丙○○，共同在臺中縣清水鎮一七二-六號後
    方空地，徒手竊取甲○○所有之不鏽鋼水塔二個（價值約一
    千二百元）。得手後駕車逃離現場，嗣於同日十六時十五分
    許，行經臺中縣清水鎮○○路成都餐廳前，經警查悉丙○○
    與乙○○所駛自用小客車係屬贓車後立即追捕攔檢，丙○○
    與乙○○見狀即駕車加速逃逸，經警追捕至臺中縣清水鎮鎮
    ○路與信義巷口，渠二人並棄車逃逸，警察追捕丙○○至臺
    中縣清水鎮公所市場旁並對空鳴槍一發，丙○○即逃入市場
    內，經警搜索圍捕，始於同日十七時許，在市場內攤架下查
    獲丙○○，而與丙○○分頭逃逸之乙○○則乘隙逃逸。
二、案經臺中縣警察局清水分局報告臺灣臺中地方法院檢察署檢
    察官偵查起訴。
    理    由
壹、證據能力部分：
　　證人丙○○於警詢中證述、於偵查中具結後之證述；及證人
    即被害人丁○○、甲○○於警詢中所證述內容，被告均未聲
    明異議，本院審酌彼等之言詞陳述作成時之情況，各該證人
    均能自由陳述，依刑事訴訟法第一百五十九條之五第二項規
    定，應有證據能力。
貳、實體方面：
一、訊據被告乙○○矢口否認有何竊盜犯行，辯稱略以：伊並未
    為上揭二次竊犯行，伊不知丙○○為何一再說是與伊共犯。
    又上開二件竊案發生期間伊均與友人黃建龍在一起忙出國的
    事情。伊與黃建龍係於九十五年六、七月份買好機票，於九
    十五年八月二十七日出國。另丙○○於審理中所證情節，先
    後反覆云云。惟查：
(一)上揭犯罪事實，業據證人即共同正犯丙○○於警詢、偵查中
    結證及本案審理中證述明確，核與證人即被害人丁○○、甲○○於警詢中證述遭竊情節；證人即參與追捕被告丙○○之
    警察童榮智於審理中證述情節相符，復有警察職務報告、車
    輛失竊查詢資料各一份、車號X三-四九一七號自用小貨車照
    片二張、不鏽鋼水塔二個之照片二張及贓物領據二張等件在
    卷可稽。參之，被告與證人丙○○確屬舊識，業據被告及證
    人丙○○分別陳明在卷；證人丙○○於警詢、及偵審中一再
    證稱：上開二次竊案確係伊與乙○○共犯等語，證人丙○○
    於審理中且明確結證稱：「 (被告問：請說為何是我與你一
    起去偷？)警察有看到我與被告一起跑走，我是與被告一起
    去偷，因為這是事實，我才會說我與他一起去偷。」、「(
    與被告有無不愉快的事情？)無。」、「 (是否曾經於網咖
    沒有錢，向被告借錢，被告不借錢給你？)無。」等語在卷
    。參之證人丙○○已因上開二次竊盜行為經本院各判處有期
    徒刑七月確定在案，衡情當無再於本案審理中捏詞誣陷被告
    於罪必要；被告如欲誣陷被告，儘可於警詢中即向警察說出
    被告姓名，端無先向警供稱：伊與「一普」是朋友關係，真
    實姓名不知道等語，待警察提示被告口卡予丙○○並詢問是
    否認識時，始指認被告口卡，證稱：即為「一普」等語；被
    告於審理中係主動詰問證人丙○○：「 (問你被警查獲時，
    貨車有無鑰匙？)有。」、「 (問鑰匙是車子原本的鑰匙，
    還是我用工具去轉開車子？)我沒有看見，但我知道鑰匙是
    車子原來的鑰匙，車子裡面本來就有鑰匙。」、「 (問車子
    是誰開走的？)被告叫我開走的。」等語，衡情，被告如對
    本案一無所悉，則其何以知道要追問丙○○有關上開小貨車
    之鑰匙及係何人駕車駛離現場等情，足徵證人丙○○所證情
    節確符真實，堪可採信。再者，證人丙○○於警詢中證稱：
    綽號「一普」之人下手竊取上開自小貨車時，伊站在車前面
    ，「一普」啟動車子後即叫伊坐上乘客座等語；及於九十五
    年十月二日本院訊問時所陳：「當時乙○○騎乘他的機車載
    我，到梧棲鎮之後，乙○○看到那臺車子叫我到前面站著，
    我就站在車頭前面把風，機車放在旁邊。」等語，雖與證人
    丙○○於審理中結證：「 (你們如何偷貨車？)乙○○開車
    門，我不知道他如何開車門，我在他後面坐著，沒有做什麼
    事情。」、「 (你當時是不是在旁邊把風？)算是。」、「
    (去偷貨車時，你們二人如何到現場？)騎摩托車，摩托車是
    誰的我不知道，是我騎機車去找被告。」、「 (摩托車是不
    是偷來的？)不清楚。」云云有所出入，惟人之記憶常隨時
    間經過而趨模糊，證人丙○○對於被告之綽號為「一普」，
    其與被告共同騎乘機車前往現場共同行竊上開自小貨車一節
    ，既始終證述不移，且佐以上揭各情後確屬可信，自難僅因
    證人就當時係由何人騎機車、證人把風時所站位置、得手後
    係由何人負責開車等細節陳述略有出入，即謂其證詞全不可
    採信，併此指明。
(二)被告於警詢及偵查中均未到案說明，嗣經本院請警察拘提，
    於九十五年十二月一日拘提到案後，其於該日本院初訊時先
    係辯稱：伊否認犯行，上開二竊案發生期間伊人都在國外，
    伊於九十五年七月二十七或二十八日出國到香港，從桃園中
    正機場出國，何時回國伊忘記了，九十五年十月份才回國，
    期間伊都不在國內，伊人都在香港與金邊云云。惟經本院當
    庭勘驗被告提出之護照、來往大陸通行證結果，被告顯係於
    九十五年八月二十七日始出國，此節亦為被告當庭所不否認
    ，並有入出境紀錄一份在卷可稽。又被告於九十五年十二月
    一日雖又辯稱：「 (與丙○○之間有無任何嫌隙？)常常在
    爭執，因為錢的事情爭執，因為丙○○有時候在網咖沒有錢
    吃飯，會向我借錢，但我都沒有借給他過。」、「 (丙○○
    是否會因為這樣懷恨於你？)我不知道。」、「 (既然這段
    期間人應該在國內，這二件竊案發生當時在何處？)我和我
    朋友在一起忙出國的事情。」、「 (出國是否和黃建龍一起
    出國？)是的。」、「 (黃建龍住居何處？)要打電話問，他
    人住臺中，有二個地址。」、「我父親剛過世，下個禮拜一
    就要出殯，希望鈞院讓我限制住居，我開庭一定會到。庭呈
    訃文一張附卷。」云云，並經本院當庭諭知於九十五年十二
    月十二日下午三時五分在本院第十法庭行準備程序，被告應
    自行到庭，不另通知，如無正當理由未到庭，得另拘提、通
    緝後，被告竟仍拒不到庭，經本院再次拘提無著並發布通緝
    後，直至九十六年五月二十三日始因另案遭羈押於臺灣臺中
    看守所。從而，被告如真如其所辯受有莫大冤屈，復有對其
    有利之證人黃建龍可為其做證，則其豈有拒不出庭說明，復
    不積極聯絡黃建龍，於九十六年五月二十九日本院行準備程
    序時，猶空言陳稱：「請傳訊黃建龍，地址我不知道，待證
    事項為我不缺錢。」云云之理。
(三)綜上所述，被告所辯顯係事後卸責之詞，不足採信。本案事
    證明確，被告犯行堪以認定。
二、核被告乙○○所為，均係犯刑法第三百二十條第一項之竊盜
    罪。被告與丙○○就上開二次竊盜犯行，均具有犯意聯絡及
    行為分擔，均為共同正犯。被告上開二次竊盜犯行，犯意各
    別，行為互殊，應予分論併罰。查，被告前於九十三年間，
    因竊盜案件及搶奪案件，經本院先後判處有期徒刑五月確定
    及一年四月確定，並經本院裁定應執行有期徒刑一年八月確
    定，甫於九十四年十月二十七日縮刑期滿執行完畢，有臺灣
    高等法院被告前案紀錄表一份在卷可稽，其於受有期徒刑執
    行完畢後五年內，故意再犯本件有期徒刑以上之罪，為累犯
    ，所犯二罪均應依刑法第四十七條第一項規定，加重其刑。
    爰審酌被告前有竊盜罪及搶奪罪前科，素行不佳，竟再為
    本件竊盜犯行；其各次竊盜所得財物價值；被告犯罪後於九
    十五年八月二十五日逃避警察追緝，屢經傳喚均拒不到庭，
    且飾詞圖卸罪責，態度不佳等一切情狀，就其所犯上開二次
    竊盜罪，分別量處如主文所示之刑，並依刑法第五十一條第
    五款規定，定其應執行之刑。
據上論斷，應依刑事訴訟法第二百九十九條第一項前段，刑法第
二十八條、第三百二十條第一項、第四十七條第一項、第五十一
條第五款，刑法施行法第一條之一，判決如主文。
中　　華　　民　　國　　96　　年　　6 　　月　　7 　　日
                    臺灣臺中地方法院刑事第十庭
                        審判長法  官  賴妙雲
                              法  官  黃炫中
                              法　官  江奇峰
上正本證明與原本無異。
如不服本判決，應於送達後十日內向本院提出上訴狀（須附繕本
），上訴於臺灣高等法院臺中分院。
                              書記官  江慧貞
中　　華　　民　　國　　96　　年　　6 　　月　　7 　　日
附錄論罪科刑法條：
附錄本案論罪科刑法條全文
刑法第三百二十條第一項：
意圖為自己或第三人不法之所有，而竊取他人之動產者，為竊盜
罪，處五年以下有期徒刑、拘役或五百元以下罰金。
